【裁判字號】    89,上易,2106
【裁判日期】    900110
【裁判案由】    傷害
【裁判全文】
臺灣高等法院高雄分院刑事判決                  八十九年度上易字第二一０六號
    上  訴  人  臺灣高雄地方法院檢察署檢察官
    被      告  丙○○
右上訴人因被告傷害案件，不服台灣高雄地方法院八十九年度易字第三四八五號中華
民國八十九年十月十六日第一審判決（起訴案號：台灣高雄地方法院檢察署八十九年
度偵字第一五七０一號），提起上訴，本院判決如左：
    主  文
原判決撤銷。
丙○○傷害人之身體，處有期徒刑貳月，如易科罰金，以參佰元折算壹日。
    事  實
一、丙○○與乙○○係宏昌事業有限公司旭日戶外教育活動隊之同事，於民國八十九
    年五月十四日凌晨零時許，二人聚餐後返回位於鳳山市○○街三十七號之公司宿
    舍，因丙○○另有私事，乃向乙○○借用其所保管該公司之小客車，乙○○見丙
    ○○頗有酒意，為避免酒後駕車易生危險，予以捥拒，雙方遂發生口角爭執，丙
    ○○心生不悅，竟基於普通傷害之犯意，以拳腳毆打乙○○，致其受有頭部外傷
    腦震盪、左側肋骨處挫傷、腹部挫傷疑內出血及雙上肢多處挫創傷等傷害。
二、案經乙○○訴請臺灣高雄地方法院檢察署檢察官偵查起訴。
    理  由
一、訊據被告丙○○對右揭犯罪事實坦承不諱，核與告訴人乙○○於警訊及偵審中指
    訴之情節相符，並經證人即當場目擊者陳麟於原審中結證：伊當時在場，被告有
    喝酒但未喝醉意識還是很清楚，被告要向乙○○借車，乙○○因被告有喝酒就不
    答應借車給被告，被告就出手打乙○○，也用腳踢，一直打，乙○○都沒有還手
    等語屬實，且有鳳山市大東醫院診斷證明書一紙附卷可稽，事證明確，被告犯行
    洵堪認定。
二、核被告丙○○所為，係犯刑法第二百七十七條第一項之普通傷害罪。原審以被告
    罪證明確，因予論罪科刑，固非無見；惟查，被告行為後，刑法第四十一條已於
    中華民國九十年一月十日修甲公布，同年月十二日生效，該條第一項規定：「犯
    最重本刑為五年以下有期徒刑之刑之罪，而受六個月以下有期徒刑或拘役之宣告
    ，因身體、教育、職業、家庭之關係或其他甲當事由，執行顯有困難者，得以一
    元以上三元以下折算一日，易科罰金。但確因不執行所宣告之刑，難收矯甲之效
    ，或難以維持法秩序者，不在此限。」；被告丙○○所犯傷害罪，係三年以下有
    期徒刑之罪，且科處六個月以下有期徒刑，被告犯罪時間雖在上開條文修甲生效
    前，然依刑法第二條第一項前段規定，行為後法律有變更者，適用裁判時之法律
    ，原審未及適用新修甲之刑法第四十一條第一項規定，諭知如易科罰金之標準，
    尚有未洽。檢察官上訴意旨，指摘原判決量刑過輕，雖無理由，然原判決既有上
    開可議之處，自屬無可維持，應由本院將原判決予以撤銷改判。爰審酌被告僅因
    細故即訴諸暴力、告訴人所受傷勢非輕，且被告尚未與告訴人達成和解等一切情
    狀，仍量處有期徒刑二月，並諭知如易科罰金之折算標準。
據上論斷，應依刑事訴訟法第三百六十九條第一項前段、第三百六十四條、第二百九
十九條第一項前段，刑法第二條第一項前段、第二百七十七條第一項、修甲後刑法第
四十一條第一項，罰金罰鍰提高標準條例第一條前段、第二條，判決如主文。
本案經檢察官宋文彬到庭執行職務。
中      華      民      國      九十      年      二      月    一      日
                              臺灣高等法院高雄分院刑事第一庭
                                  審判長法官  翁慶珍
                                        法官  李春昌
                                        法官  周賢銳
右甲本證明與原本無異。
不得上訴。
                                      書記官  黃琳群
中      華      民      國      九十      年      二      月    二      日
附錄：本判決論罪科刑法條：
刑法第二百七十七條第一項：
傷害人之身體或健康者，處三年以下有期徒刑，拘役或一千元以下罰金。
                                                                  Ａ


司法院資訊處製作；財團法人民間司法改革基金會備份。
